【裁判字號】    95,訴,2444
【裁判日期】    950908
【裁判案由】    毒品危害防制條例
【裁判全文】
臺灣板橋地方法院刑事判決              95年度訴字第2444號
公  訴  人  臺灣板橋地方法院檢察署檢察官
被      告  甲○○
                    （另案臺灣臺北監獄臺北分監執行中）
上列被告因毒品危害防制條例案件，經檢察官提起公訴（95年度
毒偵字第3745號、第4731號），於本院準備程序進行中，被告就
被訴之事實為有罪陳述，經告知被告簡式審判程序之旨，並聽取
當事人之意見後，裁定進行簡式審判程序判決如下：
    主  文
甲○○施用第一級毒品，累犯，處有期徒刑拾月。
扣案海洛因貳包（不含外包裝袋，淨重零點貳公克）、甲基安非
他命貳包（不含外包裝袋，重零點捌捌公克）沒收銷燬之，扣案
海洛因外包裝袋貳只、甲基安非他命外包裝袋貳只、吸管壹支、
吸食器壹個，均沒收。
    事  實
一、甲○○於民國87年間因施用第二級毒品案件，經本院以87年
    度毒聲字第2955號裁定送觀察、勒戒後，認有繼續施用毒品
    之傾向，再經本院以87年度毒聲字第3433號裁定送強制戒治
    ，執行至88年4 月16日停止戒治，至同年12月1 日停止戒治
    期滿，經臺灣板橋地方法院檢察署檢察官以88年度毒偵字第
    2924號不起訴處分確定。甲○○又於90年間施用毒品，經檢
    察官以90年度毒偵字第1801號聲請以簡易判決處刑，並聲請
    強制戒治，經本院以90年度毒聲字第2624號裁定令入戒治處
    所施以強制戒治，執行至91年12月2 日停止戒治，至91年12
    月7 日保護管束期滿而執行完畢。聲請簡易判決處刑部分則
    經本院以90年度板簡字第1520號判決判處有期徒刑6 月確定
    ，於92年12月24日縮刑期滿執行完畢（本案構成累犯）。甲
    ○○又於94年間施用第一、二級毒品，經本院以94年度訴字
    第1132號判決判處有期徒刑8 月、6 月，定應執行刑有期徒
    刑1 年，經上訴臺灣高等法院駁回上訴而確定，現與另案竊
    盜罪之有期徒刑5 月接續執行中。
二、甲○○有前開毒品前科，仍不知悔改，竟基於同時施用第一
    級毒品海洛因及第二級毒品安非他命之犯意，自95年4 月5
    日之某時起，至同年5 月15日某時止，在其位於臺北縣中和
    市○○路356 號4 樓住處，接續以吸食器內放置海洛因及甲
    基安非他命粉末後，燒烤吸取煙氣之方式，多次同時施用海
    洛因及甲基安非他命（起訴書誤載為安非他命）。嗣經警於
    (一)95年4 月6 日15時30分許，在臺北縣永和市○○街80號耕
    莘醫院304-3 號病床查獲，並扣得海洛因1 包（淨重0.03公
    克）、吸管1 支及甲○○施打胰島素所用之注射針筒2 支；
    (二)於同年5 月15日21時30分許，在被告上開住處查獲，並扣
    得海洛因1 包（淨重0.17公克）、甲基安非他命2 包（0.88
    公克）、吸食器1 個等物。
三、案經臺北縣政府警察局永和分局報請臺灣板橋地方法院檢察
    署檢察官偵查起訴。
    理  由
一、按除被告所犯為死刑、無期徒刑、最輕本刑為3 年以上有期
    徒刑之罪或高等法院管轄第一審案件者外，於第一次審判期
    日前之準備程序進行中，被告先就被訴事實為有罪之陳述時
    ，審判長得告知被告簡式審判程序之旨，並聽取當事人、代
    理人、辯護人及輔佐人之意見後，裁定進行簡式審判程序，
    刑事訴訟法第273 條之1 第1 項定有明文。經核本件被告甲
    ○○所犯係死刑、無期徒刑、最輕本刑為3 年以上有期徒刑
    以外之罪，其於準備程序中就被訴事實為有罪之陳述，經法
    官告知簡式審判程序之旨，並聽取公訴人、被告之意見後，
    本院爰依首揭規定，合議裁定由受命法官獨任進行簡式審判
    程序，合先敘明。
二、上揭犯罪事實，業據被告於本院訊問中坦承不諱。且被告於
    95年4 月6 日、5 月15日為警查獲後，經採尿送驗，均呈鴉
    片類及安非他命類（甲基安非他命）陽性之反應，有臺灣檢
    驗科技股份有限公司濫用藥物尿液檢驗報告附卷為憑，並有
    前開扣案之海洛因、甲基安非他命、吸食器等物為佐，堪認
    被告之自白屬實。又被告於87年間因施用第二級毒品案件，
    經本院以87年度毒聲字第2955號裁定送觀察、勒戒後，認有
    繼續施用毒品之傾向，再經本院以87年度毒聲字第3433號裁
    定送強制戒治，執行至88年4 月16日停止戒治，至同年12月
    1 日停止戒治期滿，經臺灣板橋地方法院檢察署檢察官以88
    年度毒偵字第2924號不起訴處分確定。又於90年間施用毒品
    ，經檢察官以90年度毒偵字第1801號提起公訴，並聲請強制
    戒治，經本院以90年度毒聲字第2624號裁定令入戒治處所施
    以強制戒治，執行至91年12月2 日停止戒治，至91年12 月7
    日保護管束期滿而執行完畢，有卷附之臺灣高等法院被告前
    案紀錄表1 份為憑，足證被告於上開強制戒治執行完畢後之
    5 年以內，再犯本件施用毒品罪行明確，應依法論科。
三、核被告所為，係犯毒品危害防制條例第10條第1 項之施用第
    一級毒品罪，及同條例第10條第2 項之施用第二級毒品罪。
    被告施用前、後持有第一級、第二級毒品之犯行，為施用之
    高度行為所吸收，不另論罪。又被告行為後，刑法第56條連
    續犯之規定，業於94年1 月7 日修正公布刪除，並於95年7
    月1 日施行，則被告施用毒品之犯行，因行為後新法業已刪
    除連續犯之規定，此刪除雖非犯罪構成要件之變更，但顯已
    影響行為人刑罰之法律效果，自屬法律有變更。而本院認被
    告多次施用海洛因、甲基安非他命之犯行，均係基於施用毒
    品之慣常習性反覆所為，依修正刑法時立法理由中表示宜擴
    張接續犯之觀念，本院認為被告施用第一、二級毒品之犯行
    ，既係於短時間內多次施用同種毒品，宜依新法刪除連續犯
    之立法理由，從寬認定為接續犯行，是被告之行為依新法第
    2 條第1 項規定比較新、舊法結果，適用裁判時之法律顯較
    有利於被告，爰依修正後之現行法，認定被告係犯接續施用
    第一級毒品罪，及接續施用第二級毒品罪。被告歷次均係以
    吸食器內放置海洛因及甲基安非他命粉末之方式，同時犯施
    用第一級毒品、施用第二級毒品罪，檢察官起訴意旨雖認被
    告犯意各別、行為互殊，應分論併罰，但本院查無實證足認
    被告所犯上開2 罪係應各別論處之獨立犯行，本罪疑惟輕之
    法律原則，應為有利於被告之推定，就上開2 犯行依想像競
    合犯之規定從一重之施用第一級毒品罪處斷。又被告曾因施
    用毒品，經本院以90年度板簡字第1520號判決判處有期徒刑
    6 月確定，於92年12月24日縮刑期滿執行完畢，有臺灣高等
    法院被告前案紀錄表在卷可稽，其於有期徒刑執行完畢後之
    5 年以內，再犯本件有期徒刑以上之罪，為累犯，雖被告行
    為後刑法關於累犯規定已有修正，惟適用新、舊法對本件被
    告行為之法律效果並無差異，而本件既已經比較採用新法，
    就累犯之規定應一體適用裁判時之法律，爰依修正後刑法第
    47條規定加重其刑。
四、爰審酌被告犯後坦承犯行，惟其屢次施用毒品不改，並曾經
    勒戒、戒治及刑之執行，均無戒除之意，並衡其前科素行、
    犯罪動機、目的、所生危害，及犯後態度等一切情狀，量處
    如主文所示之刑。扣案之海洛因2 包（共淨重0.2 公克）、
    甲基安非他命2 包（0.88公克），均為當場查獲之毒品，不
    問屬犯人與否，應予沒收銷燬（不含外包裝袋）。扣案之海
    洛因外包裝袋2 只、甲基安非他命外包裝袋2 只、吸管1 支
    、吸食器1 個，則為犯罪行為人即被告所有供施用毒品所用
    ，而刑法關於沒收之規定雖有修正，惟法律之適用應整體觀
    察，無從割裂，是本件被告之犯行於論罪、主刑之宣告已經
    比較決定適用現刑法，關於沒收從刑之諭知，亦應整體適用
    現行刑法，無庸贅為比較（最高法院90年度臺上字第4526號
    判決要旨參照），爰就上開扣案之物，依現行刑法第38條第
    1 項第2 款予以宣告沒收。至於扣案之注射針筒，據被告供
    承為施打胰島素所用，本院亦查無證據足認為被告所有供犯
    罪所用，爰不另為沒收之宣告，附此敘明。
據上論斷，應依刑事訴訟法第273 條之1 第1 項、第299 條第1
項前段，毒品危害防制條例第10條第1 項、第2 項、第18條第1
項前段、第23條第2 項，刑法第11條前段、第2 條第1 項但書、
修正後刑法第55條、第47條、第38條第1 項第2 款，判決如主文
。
本案經檢察官鄧媛到庭執行職務。
中    華    民    國    95    年    9     月    8     日
                    刑事第十二庭    法  官  林漢強
上正本證明與原本無異。
如不服本判決，應於判決送達後10日內，向本院提出上訴狀。
                                    書記官  曾千庭
中    華    民    國    95    年    9     月    8     日
附錄本案論罪科刑所用法條全文
毒品危害防制條例第10條
施用第一級毒品者，處六月以上五年以下有期徒刑。
施用第二級毒品者，處三年以下有期徒刑。


司法院資訊處製作；財團法人民間司法改革基金會備份。
